【裁判字號】    90,自,8
【裁判日期】    900604
【裁判案由】    傷害
【裁判全文】
臺灣新竹地方法院刑事判決                                九十年度自字第八號
    自  訴  人  甲○○
    被      告  丙○○
    選任辯護人  鄭勵堅律師
右列被告因傷害案件，經自訴人提起自訴，本院判決如左︰
    主      文
丙○○無罪。
    理      由
一、自訴意旨略以：被告丙○○於民國八十九年十二月二十五日凌晨二時許，在行政
    院衛生署新竹醫院急診室內，因對於病人病情之認定不同，竟基於傷害人身體之
    犯意，出手毆打自訴人甲○○，致自訴人甲○○受有右前胸瘀傷之傷害，因認被
    告涉有刑法第二百七十七條第一項之普通傷害罪嫌云云。
二、按犯罪事實應依證據認定之，無證據不得推定其犯罪事實，刑事訴訟法第一百五
    十四條定有明文。又告訴人之告訴，係以使被告受刑事訴追為目的，是其陳述是
    否與事實相符，仍應調查其他證據以資審認，必被害人所述被害情形，藉由補強
    證據之存在，以增強或擔保告訴人陳述之證明力之下，並無瑕疵可擊，且就其他
    方面調查，又與事實相符，始足據為有罪判決之基礎。最高法院五十三年度臺上
    字第一三００號判例、八十一年度臺上字第三五三九號、八十七年度臺上字第二
    一七六號判決可參。
三、自訴人認被告丙○○涉有傷害罪嫌，無非係以自訴人之指訴，並提出之行政院國
    軍退除役官兵輔導委員會竹東榮民醫院診斷證明書一份可證為其論據。訊據被告
    固不否認於前開時地有揮打自訴人一拳，惟堅詞否認有傷害犯行，辯稱：事發當
    天凌晨因氣憤，有朝自訴人胸前揮一拳，但非致其前胸受傷瘀血多日。況伊於事
    發後，已向自訴人道歉，簽立和解書，並刊登道歉啟事於中國時報頭版；又伊僅
    揮打一拳，並未造成自訴人身體上之傷害，並無傷害之事實等語。經查：
（一）自訴人於八十九年十二月二十九日固曾至行政院國軍退除役官兵輔導委員會竹
      東榮民醫院就診，經診斷結果確受有右前胸瘀傷三×四公分之傷害，此有該院
      診斷證明一份在卷可稽。
（二）然本案自訴人係於八十九年十二月二十五日凌晨二時，被被告自胸前揮一拳，
      隨即至行政院衛生署新竹醫院急診室就診，該院醫院急診醫師丁○○經診察結
      果認自訴人沒有外傷，並且有照Ｘ光，沒有血胸骨折，在診斷證明書載明病患
      自述右前胸痛，無明顯外傷，已據證人丁○○到院證述屬實，亦有該院診斷證
      明書附卷足憑。
（三）按刑法第二百七十七條第一項之傷害罪，係指傷害人之身體或健康，必要對他
      人之身體或健康加以損害，始成立傷害罪，且傷害罪為結果犯，傷害罪必須有
      傷害之事實發生方始成立，如加暴行於人未成傷者，除對直系血親尊親屬施暴
      者，可成立刑法第二百八十一條之罪，或法律對暴行另有處罰之規定外，並不
      構成犯罪。本件自訴人雖受有右前胸三×四公分瘀傷之傷害，然此是否確為被
      告揮打一拳所造成，不無可疑。蓋證人乙○○即行政院國軍退除役官兵輔導委
      員會竹東榮民醫院值班醫師就此亦證稱：十二月二十九日係伊值班，自訴人去
      掛號，說他前胸會痛，右前胸有瘀青，伊以外表情形描述，無法判斷造成瘀青
      原因等情屬實。據此，自訴人當時僅指稱前胸會痛，驗傷時亦出現有右前胸三
      ×四公分瘀傷之傷害，惟距被揮打一拳之時間已四日，且縱使自訴人當時確受
      有右前胸三×四公分瘀傷之傷害，則此明顯之傷害，證人丁○○於當日診察結
      果斷不可能看不出此傷害，而未載明於診斷證明書。參以當時正值冬季凌晨自
      訴人身上之衣物當非單薄，則自訴人是否即因被告前開之一拳，遲至三、四日
      始出現瘀傷，亦有可疑。
（四）況被告已就八十九年十二月二十五日揮自訴人一拳之行為與自訴人達成和解，
      並刊登道歉啟事於中國時報頭版，有和解書、中國時報頭版影本各一份在卷足
      參，嗣後自訴人竟持八十九年十二月二十九日之診斷證明書提出傷害告訴，即
      有可議，惟此尚難遽斷自訴人上開傷害係由被告所造成。
四、綜上，自訴人所為對被告不利之指述及前後不一之診斷證明書，顯有瑕疵存在，
    實難採為對被告不利之認定。又揆諸前開所述，自訴人所受之傷害不足以證明係
    被告所為，自亦難僅憑診斷證明書即遽採為對被告不利之認定。此外，復查無其
    他積極之證據足資證明被告有傷害之情事，應認為被告之犯罪尚屬不能證明，爰
    依法為被告無罪判決之諭知。至被告聲請將卷證資料函送內政部警政署刑事警察
    局或國立臺灣大學附設醫院鑑定，本院認定已如前述，核無必要，併此說明。
據上論斷，應依刑事訴訟法第三百四十三條、第三百零一條第一項，判決如主文。
中      華      民      國    九十      年      六      月      四      日
                                臺灣新竹地方法院刑事第一庭
                                    法  官  林  秋  宜
右正本證明與原本無異。
如不服本判決，應於判決送達後十日內向本院提出上訴狀（應附繕本），上訴於臺灣
高等法院。
                                    書記官  張  雲  娥
中      華      民      國    九十      年      六      月      四      日


司法院資訊處製作；財團法人民間司法改革基金會備份。
